# 被投资单位权益变动如何理解是否属于“其他综合收益”

提问人：sunwarchan 时间：2015-06-01 17:26:58
举例：本公司持股30%的权益法被投资单位，吸收新的投资，溢价形成了“资本公积-资本溢价”。本公司在做权益法时，此部分对应的长期投资增加是否属于“其他综合收益”还是“资本公积”？
因为看到这样一句话： “对合营联营企业投资，采用权益法核算确认的被投资单位除净损益以外所有者权益的其他变动，导致的其他综合收益的增加，不是资本交易，是持有利得。因此，不论是在投资单位的个别报表还是合并报表，均应归属于其他综合收益。”
那么这句话如何理解呢？ 1 、被投资单位除净损益以外所有者权益的其他变动，如果导致的其他综合收益的增加的，则为其他综合收益。那么例题中的未导致被投资单位本身其他综合收益增加，那么长期投资对应的也不属于其他综合收益。 2 、被投资单位除净损益以外所有者权益的其他变动，均视为导致的其他综合收益的增加。那么例题中的情况也毫无疑问属于其他综合收益了。
请问陈版及各位同仁，该如何理解？ 顺祝六一快乐啊！

回答人：chenyiwei
目前即使在IFRS体系下，对“其他综合收益”也尚无一个能够概括其所有项目的共同特征的描述性定义，而是采用正向列举的方式，即属于列举范围内的项目属于其他综合收益，不在列举范围内的项目就不是。所以，在权益法核算中对合营、联营企业除了净利润和其他综合收益以外的原因导致的权益变动中所占的份额，因为准则没有规定作为其他综合收益的构成项目，就不作为其他综合收益，尽管其在后续的确认和计量方法上与某些其他综合收益项目有类似之处。

提问人：sunwarchan 时间：2015-06-01 19:43:21
那么上例按我个人理解不作为其他综合收益，是否较为恰当？

回答人：chenyiwei
这当然不是其他综合收益。会计科目使用“资本公积”而不是“其他综合收益”也可以证明这一点。